臺灣高等法院臺中分院刑事裁定　　　　　 100年度聲字第46號
聲　請　人
即上訴人　　莊榮兆
上列聲請人因誣告等案件，聲請本院法官迴避，本院裁定如下：
    主  文
聲請駁回。
    理  由
一、聲請意旨略以：郭同奇庭長不准律師聲請傳喚證人勘驗錄音
    隱匿罪證即偏頗怠瀆應迴避。郭庭長就許冰芬法官排定提示
    臺灣高等法院台南分院83年度上訴字第 350號及最高法院95
    年度台上字第7217號可證告訴人瀆職卷宗刪除，且拒查有利
    被告證據、不准家屬陳敏秀為輔佐人及盡審前會議，仍以92
    年廢除職權主義，非法審結不中止訴訟。郭庭長第14次審理
    庭遭加害人霸凌脅迫始非法就有利被告莊榮兆之卷證不提示
    即非法審結，有偏頗不公而符應迴避之規定，又郭庭長遭上
    訴人前後三次行使異議權後仍不休庭，單獨不查證據之偏頗
    執法自應迴避，為此聲請郭庭長迴避云云。
二、按當事人聲請法官迴避，以法官有刑事訴訟第17條情形而不
    自行迴避，或有具體事實足認其執行職務有偏頗之情形為限
    ，此觀諸刑事訴訟法第18條之規定即明。又刑事訴訟法第18
    條第 2款所謂「足認其執行職務有偏頗之虞者」，係指以一
    般通常之人所具有之合理觀點，對於該承辦法官是否為公平
    之裁判，均足產生懷疑，且此種懷疑之發生，存有其安全客
    觀之原因，而非僅出諸當事人自己主觀之判斷者，始足當之
    。至於訴訟上之指揮乃專屬於法院之職權，當事人之主張、
    聲請，在無礙於事實之確認以及法的解釋、適用之範圍下，
    法院固得斟酌其請求以為訴訟之進行，但仍不得以此對當事
    人之有利與否，作為其將有不公平裁判之依據，更不得以此
    訴訟之進行與否或當事人對法官之指揮訴訟及訊問方法有所
    不滿，即指為法官有偏頗之虞，而據為聲請之理由（最高法
    院18年抗字第149號、79年台抗字第318號判例參照）。是若
    僅對於法官於他案或本案之指揮訴訟或裁判結果等有所不滿
    ，當不能指為有偏頗之虞。
三、經查，聲請人上開聲請意旨所述本院庭長郭同奇執行職務有
    偏頗之虞之處，經核均屬法官調查證據及訴訟指揮之事，雖
    聲請人事關己身利害，心中感受甚深，惟客觀以言，尚非承
    審法官與聲請人具有故舊、恩怨等關係、審判恐有不公平或
    一般通常之人均認已達於法官不能為公平之審判之程度，又
    有關訴訟之指揮及證據之調查乃屬法院之權限，事實認定與
    當事人聲請調查證據之准否，為法官依法行使審判職權之範
    圍，現行刑事訴訟法雖改採改良式當事人進行主義，訴訟當
    事人固得請求就其有利之證據而為調查，惟在不妨礙法官審
    判職權行使之下，法官依法自得審酌對當事人聲請之准否，
    並依法官之專業智識、經驗，就個案所呈之一切情狀、證據
    ，而為事實之認定。是本件聲請人徒憑主觀臆測，並未提出
    郭同奇庭長與之有何故舊、恩怨等客觀原因、事實，率予推
    定郭同奇庭長有偏頗之虞，按諸上揭判例意旨，自難認有構
    成法官迴避事由之依據。又聲請人稱郭同奇庭長第14次審理
    庭遭加害人霸凌始非法不提示云云，僅係當事人自己主觀之
    臆測，無可憑採。至於是否准許家屬陳敏秀為輔佐人乙事，
    審理事實之法院本有裁酌權限，非必因聲請人之聲請而准之
    。是聲請人本件主張，無非僅出於個人主觀之懷疑而認其將
    受不公平之審判，並無客觀上之具體事實，尚不足以構成一
    般通常之人所具有之合理觀點，與聲請法官迴避之要件不合
    ，而聲請人復未能提出其他足認郭同奇庭長執行職務有偏頗
    情形之具體事實，是其上開聲請法官迴避不能認為正當，為
    無理由，應予駁回。
四、據上論斷，爰依刑事訴訟法第21條第1項，裁定如主文。
中    華    民    國   100    年    1     月    14    日
              刑事第四庭  審判長法  官  洪  耀  宗
                                法  官  劉  登  俊
                                法  官  許  文  碩
以上正本證明與原本無異。
如不服本裁定，得於收受送達後五日內向本院提出抗告書狀（須
附繕本）。
                                書記官  郭  蕙  瑜
中    華    民    國   100    年    1     月    14    日